最高法院刑事裁定
111年度台抗字第1509號
抗  告  人  蔡岳霖                     



上列抗告人因偽造有價證券等罪案件，不服臺灣高等法院中華民
國111年9月30日駁回聲請再審及停止刑罰執行之裁定（111年度
聲再字第433號），提起抗告，本院裁定如下：
    主  文
抗告駁回。
    理  由
一、按刑事訴訟法對於有罪確定判決之救濟程序，設有再審及非
    常上訴二種，前者係為原確定判決認定事實錯誤而設立之救
    濟程序，與後者係為糾正原確定判決違背法令者有別，是倘
    所指摘者，係關於原確定判決適用法律不當之情形，應依非
    常上訴程序尋求救濟，不得聲請再審。而依刑事訴訟法第42
    0條第1項第6款聲請再審，該款所謂「輕於原判決所認罪名
    」，指與原確定判決所認罪名比較，係相異且法定刑較輕之
    罪名而言，倘關涉其宣告刑之輕重，乃量刑問題，非屬法文
    所指罪名範圍，自不得據以再審。又經法院認無再審理由而
    以裁定駁回後，不得更以同一原因聲請再審，刑事訴訟法第
    434條第3項亦定有明文。
二、本件抗告人蔡岳霖就原審法院110年度上訴字第1359號偽造
    有價證券等罪案件刑事確定判決，依刑事訴訟法第420條第1
    項第6款、第3項之規定聲請再審，其於原審聲請意旨略如原
    裁定理由欄一所載。原裁定對於前揭聲請意旨所舉各證據方
    法或證據資料，其中聲請意旨㈠、㈡所提出之和解書、陳報狀
    （再審聲證2、3）及民國111年3月份以前之清償證明（再審
    聲證5），暨卷存舊有事證之調解通知書（再審聲證6）等證
    據，抗告人主張已和解、賠償告訴人黃智偉之損失，原確定
    判決於量刑時未予斟酌，未諭知緩刑而不當，且重複沒收犯
    罪所得而過苛等節，前據其執相同之事由及證據向原審法院
    聲請再審，經原審法院以111年度聲再字第176號裁定認無再
    審理由而駁回其聲請，抗告人不服提起抗告，經本院以111
    年度台抗字第658號裁定駁回抗告確定，要係就同一原因聲
    請再審，並非適法。又針對抗告人所提出黃智偉於111年8月
    18日出具之聲明書（再審聲證4）及111年4月份以後之清償
    證明（再審聲證5），暨聲請傳喚黃智偉出庭證明雙方已和
    解且損害已獲填補等節，均係就原確定判決之量刑（含是否
    宣告緩刑）所為爭執，與「罪名」無關，不得據為聲請再審
    之原因。因認本件聲請再審，或為不合法，或為無理由，予
    以駁回，其聲請再審既經駁回，則停止刑罰執行之聲請，亦
    失所依據，應併予駁回。至聲請意旨㈢請求開啟再審後，為
    緩刑諭知，並提出被害人紀佳妤之聲明書等件，乃屬開始再
    審後本案量刑等相關主張，原裁定已載明無可審究，並敘明
    本件並無通知抗告人或傳喚黃智偉、紀佳妤到庭之必要之理
    由。揆之首揭說明，核無違誤。
三、抗告意旨置原裁定論斷於不顧，就原裁定已為論駁之事項，
    任憑己意，再事爭辯，或以與再審無關事項任意指摘，或指
    摘原確定判決未確實審理黃智偉所陳情節，乃屬得否據之提
    起非常上訴之問題，與再審程序係就認定事實是否錯誤之救
    濟無涉，亦非適法之再審理由。且依聲請意旨所陳各情，原
    審顯無通知抗告人到場，並聽取其與檢察官意見之必要。本
    件抗告為無理由，應予駁回；至其抗告意旨另就聲請停止刑
    罰執行部分之指摘，亦失所附麗，併予駁回。
據上論結，應依刑事訴訟法第412條，裁定如主文。
中　　華　　民　　國　　111 　年　　11　　月　　30　　日
                  刑事第八庭審判長法　官  何菁莪
                                  法　官  朱瑞娟
                                  法　官  劉興浪
                                  法　官  黃潔茹
                                  法　官  何信慶
本件正本證明與原本無異
                                  書記官  王毓嫻
中　　華　　民　　國　　111 　年　　12　　月　　6 　　日